最　高　行　政　法　院　裁　定
                                     100年度裁字第2381號
上  訴  人　國立東港高級海事水產職業學校
代　表　人　甲○○
訴訟代理人　林石猛　律師
          　洪濬詠　律師
被 上訴 人　乙○○
上列當事人間不予續聘事件，上訴人對於中華民國100年7月6日
高雄高等行政法院100年度訴字第158號判決，提起上訴，本院裁
定如下：
　　主  文
上訴駁回。
上訴審訴訟費用由上訴人負擔。
　　理  由
一、按對於高等行政法院判決之上訴，非以其違背法令為理由，
    不得為之，行政訴訟法第242條定有明文。是對於高等行政
    法院判決上訴，非主張該判決違背法令以為上訴理由即屬不
    應准許，自應認為不合法而駁回之。
二、本件被上訴人係上訴人學校教師，因涉及性騷擾學生案，前
    經上訴人民國98年7月10日召開之97學年度第4次性別平等教
    育委員會（下稱性平會）確認屬實，嗣經上訴人同年8月3日
    97學年度第9次教師評審委員會（下稱教評會）決議予以解
    聘，並報請教育部核准。惟因性平會調查小組之組成不符性
    別平等教育法第30條第3項規定，遭教育部中部辦公室以98
    年10月23日教中（人）字第0980589751號書函指正，上訴人
    乃於98年12月1日召開98學年度第1次性平會，決議重新聘請
    調查小組成員並重啟調查被上訴人性騷擾一案。嗣經重新調
    查結果，上訴人99年3月24日召開之98學年度第2次性平會仍
    認定被上訴人確有對學生性騷擾一事，乃決議移請相關單位
    處理，嗣上訴人於99年5月3日召開98學年度第4次教評會，
    決議對被上訴人為不續聘之處分，並報請教育部核准。嗣教
    育部以上訴人表決人數門檻計算錯誤，以99年6月4日部授教
    中（人）字第0990508801號書函命上訴人儘速補正法定程序
    後另案報核，上訴人乃於99年6月21日召開98學年度第5次教
    評會，認定被上訴人具有教師法第14條第1項第6款「行為不
    檢有損師道」之情事，決議不予續聘，並以99年6月29日港
    水人字第0990001289號函檢送該次教評會決議予被上訴人，
    嗣教育部以99年8月3日部授教中（人）字第0990513116A號
    函核准該不續聘案，上訴人旋以同日港水人字第0990001547
    號函通知被上訴人不予續聘。被上訴人不服前開不續聘處分
    ，循序提起行政訴訟，經原審判決撤銷申訴決定、申復決定
    及原處分（上訴人99年6月29日港水人字第0990001289號函
    、99年8月3日港水人字第0990001547號函）。
三、上訴人對於高等行政法院判決上訴，主張：（一）本件98學
    年度第4次教評會確有委員禁止主席參與投票之情事，經上
    訴人於準備程序、言詞辯論程序一再陳稱在案，原判決逕認
    本件98學年度第4次教評會主席自行放棄參與投票，而無委
    員禁止主席參與投票一事，其認定事實與卷內證據資料相互
    矛盾，顯有判決不備理由之違法。（二）98學年度第4次教
    評會既確有委員要求主席迴避並禁止主席參與投票一事，則
    依高級中等以下學校教師評審委員會設置辦法（下稱教評會
    設置辦法）第7條規定，應將主席一席自18位出席委員之定
    足數中扣除，準此，98學年度第4次教評會議有17位委員出
    席，由9位委員投票同意議決被上訴人不續聘一案，是被上
    訴人不續聘乙案程序上洵屬合法有據。退步言，縱本件不適
    用教評會設置辦法第7條第2項將主席自定足數扣除之規定，
    依臺灣省政府教育廳86年8月11日（86）教四字第87234號函
    釋「重行議決」之精神或行政程序法第117條「職權撤銷」
    之規定，98學年度第5次教評會召開並議決被上訴人不續聘
    一案，程序上亦無不法、洵屬正當，詎原審未審酌上訴人上
    開主張及行政程序法第117條規定，亦未說明摒棄上訴人主
    張之理由，顯有判決不適用法規及不備理由之違法等語。
四、經核，原判決業就公立學校欲以教師法第14條第1項第6款規
    定，對聘任之教師為不予續聘之處分，依教師法及高級中等
    以下學校教師評審委員會設置辦法規定，應經教評會委員三
    分之二以上出席及出席委員過半數之審議通過。上訴人依其
    性平會所為因被上訴人涉性騷擾學生調查屬實，應不予續聘
    之建議，於99年5月3日召開98學年度第4次教評會，因上訴
    人教評會委員共19人，當日出席之委員有18人，符合教師法
    第14條第2項及及高級中等以下學校教師評審委員會設置辦
    法第7條第1項第2款規定之出席人數，該次會議經出席委員
    討論不續聘案後進行投票表決，主席不參與表決，投票結果
    ：同意（不續聘）9票，不同意7票，廢票1票，並未過半數
    。且該次會議主席並無應自行迴避之事由，亦無審查事項當
    事人申請迴避之情形，無援用高級中等以下學校教師評審委
    員會設置辦法第7條第2項前段不計入出席委員人數情形。是
    上訴人根據上開否決不續聘被上訴人之決議，作成不續聘被
    上訴人之處分，自屬無據，且上開會議決議並無組織不合法
    或表決不合法之情形，自不生補正之問題，亦不生重新開會
    表決之問題。故上訴人嗣後依教育部99年6月4日部授教中（
    人）字第0990508801號書函補正法定程序，於99年6月21日
    召開98學年度第5次教評會，認定被上訴人具有教師法第14
    條第1項第6款「行為不檢有損師道」之情事，決議不予續聘
    ，亦屬無據。亦即，本件被上訴人因性騷擾事件，既經上訴
    人98學年度第4次教評會議決被上訴人不續聘案未通過，上
    訴人即不得對被上訴人作成不續聘之處分，上訴人嗣後再就
    同一事件召開98學年度第5次教評會重行表決通過被上訴人
    不續聘案，並作成不續聘處分，即有違誤；申復決定及申訴
    決定遞以維持，亦有可議，均應予撤銷等情，於理由中詳予
    論斷。上訴意旨，雖以該判決違背法令為由，惟核其上訴理
    由書所載內容，無非復執業經原審論斷不採之陳詞，再予爭
    執，或就原審取捨證據、認定事實之職權行使，指摘其為不
    當，或係以其一己對法規之主觀見解，任意指摘原判決所為
    論斷有不適用法規或適用不當之情，並就原審已論斷者，泛
    言未論斷，或就原審所為論斷，泛言其論斷不合法，而非具
    體表明合於不適用法規、適用法規不當、或行政訴訟法第24
    3條第2項所列各款之情形，難認對該判決之如何違背法令已
    有具體之指摘，應認其上訴為不合法。又按「主席之表決權
    ；主席以不參與表決為原則。主席於議案表決可否同數時，
    得加入可方，使其通過；或不加入，而使其否決，但有特別
    規定之表決人數者，從其規定。主席於議案之表決，可否相
    差1票時，得參加少數方面，使成同數以否決之。主席於議
    案可決，有特別規定之額數者，如相差1票，即達規定數額
    時，得參加1票使其通過，或不參加使其否決。」會議規範
    第19條定有明文。上訴人98學年度第4次教評會議決被上訴
    人不續聘案之表決結果，如上所述，為：同意（不續聘）9
    票，不同意7票。依上揭會議規範規定，並無表決可否同數
    或相差1票，得由主席參與表決以決定通過或否決之餘地。
    上訴意旨述稱該次會議確有委員禁止主席參與投票乙節，對
    原判決之結果仍不生影響，附此敘明。
五、據上論結，本件上訴為不合法。依行政訴訟法第249條第1項
    前段、第104條、民事訴訟法第95條、第78條，裁定如主文
    。
中　　華　　民　　國　　100　 年　　9　　 月　　29　　日
                    最高行政法院第七庭
                        審判長法官　蔡　進　田
                              法官　吳  東  都
                              法官　陳  金  圍
                              法官　蕭  惠  芳
                              法官　江　幸　垠

以  上  正  本  證  明  與  原  本  無  異
中　　華　　民　　國　　100　 年　　9　　 月　　30　　日
　　　　　　　　　　　　　　　書記官　邱　彰　德